臺灣高等法院高雄分院刑事判決　　　　100年度上訴字第329號
上　訴　人
即　被　告　張慶賢
上列上訴人因違反森林法案件，不服臺灣高雄地方法院99年度審
訴字第4128號中華民國100 年1 月10日第一審判決（起訴案號：
臺灣高雄地方法院檢察署99年度偵字第27813 號），提起上訴，
本院判決如下：
     主  文
上訴駁回。
     理  由
一、按上訴書狀應敘述具體理由；又第二審法院認為上訴書狀未
    敘述理由或上訴有刑事訴訟法第362 條前段之情形者，應以
    判決駁回之，同法第361 條第2 項、第367 條前段定有明文
    。而依法院辦理刑事訴訟案件應行注意事項第162 條規定：
    「……所稱具體理由，係指須就不服之判決為具體之指摘而
    言，如僅泛稱原判決認事用法不當或採證違法、判決不公等
    ，均非具體理由。……」亦即所謂具體理由，必係依據卷內
    既有訴訟資料或提出新事證，指摘或表明第一審判決有何採
    證認事、用法或量刑等足以影響判決本旨之不當或違法，而
    構成應予撤銷之具體事由，始克當之（例如：依憑證據法則
    具體指出所採證據何以不具證據能力，或依憑卷證資料，明
    確指出所為證據證明力之判斷如何違背經驗、論理法則）；
    倘僅泛言原判決認定事實錯誤、違背法令、量刑失之過重或
    輕縱，而未依上揭意旨指出具體事由，或形式上雖已指出具
    體事由，然該事由縱使屬實，亦不足以認為原判決有何不當
    或違法者（例如：對不具有調查必要性之證據，法院未依聲
    請調查亦未說明理由，或援用證據不當，但除去該證據仍應
    為同一事實之認定），皆難謂係具體理由，俾與第二審上訴
    制度旨在請求第二審法院撤銷、變更第一審不當或違法之判
    決，以實現個案救濟之立法目的相契合，並節制濫行上訴（
    最高法院97年度台上字第892 號判決意旨參照）。
二、經查，上訴人即被告雖於民國99年1 月24日即上訴期間屆滿
    （即99年1 月28日）前提出上訴書狀，並具理由略以伊係發
    現路旁爛樹有菇類長出，因家境清寒，就地撿拾攜回供家人
    食用，實不知因而觸法，並非竊盜云云。惟查，被告經原審
    論以搬運贓物，使用車輛竊取森林副產物罪，判處有期徒刑
    8 月，併科罰金新臺幣2 萬5 千元，已經原審判決敘述：被
    告上開犯行業經其於原審審理中自白，核與證人即農委會林
    業試驗所六龜研究中心助理研究員孫銘源於警詢時之陳述大
    致相符，此外，復有高雄縣政府警員局六龜分局扣押筆錄、
    扣押物品目錄表、贓物認領保單及衛星定位資料各1 份、現
    場及所竊物品照片10張等資料在卷足稽，足認被告之任意性
    之自白與事實相符，犯行應堪認定；且被告前曾因妨害公務
    及贓物案件經本院以94年度簡字第2862號、94年度簡字第
    5354號判決分別判處有期徒刑6 月、3 月確定，又因違反毒
    品防制條例，經法院判決判處有期徒刑10月確定，上開3 罪
    復經裁定應執行刑為有期徒刑1 年5 月確定；又因違反毒品
    危害防制條例案件，經法院判處有期徒刑6 月確定，並與上
    開定應執行刑之部分接續執行，於民國96年6 月25日假釋出
    監並付保護管束，於96年8 月30日保護管束期滿，未經撤銷
    假釋視為執行完畢，其前受有期徒刑執行完畢後，5 年內故
    意再犯有期徒刑以上之本罪，應論以累犯並依法加重其刑；
    復於量刑審酌被告為貪圖不法利益，竟率爾竊取森林副產物
    ，所為實有可議，其前曾有多次竊盜、贓物等財產犯罪犯行
    ，素行非佳，犯後坦承犯行，態度尚可，復參以其所竊得上
    開物品之價值約11,000元，價值非鉅，並已發還林業試驗所
    六龜研究中心，有贓物認領保管單1 份在卷可稽，暨其犯罪
    之動機、目的及其生活狀況等一切情狀，並敘明被告所竊取
    之真菌經磅秤約22.2公斤，每公斤約500 元，合計價值約
    11,000元等情，業據證人孫銘源於警詢中陳述綦詳，依森林
    法第52條第1 項規定，於其贓額2 倍即22,000元以上，5 倍
    即55,0 00 元以下，併科25,000元之罰金，並參酌前開犯罪
    情狀，諭知如易服勞役以新台幣1000元折算1 日之折算標準
    。本院審酌原審判決之認事、用法或量刑，暨卷內所有訴訟
    資料等項，兼顧保障被告之權益，而為整體、綜合觀察後，
    認原審判決並無顯然於判決有影響之不當或違法之情形。又
    被告上訴狀所載之理由，僅於原審判決後，翻異前詞，空言
    否認犯罪，未明確指出原審判決上開所為之判斷及量刑，有
    如何違背經驗、論理法則之處，亦即並未就原審之採證及判
    斷指出判決有何違背法令或不當之處，其上訴即不合法律上
    之程式。
三、再上訴不合法律上之程式之情形，雖依刑事訴訟法第367 條
    但書規定：「但其情形可以補正而未經原審法院命其補正者
    ，審判長應定期先命補正。」，惟該條但書規定係指上訴書
    狀未敘述理由，原審未命補提理由書狀之情形。換言之，應
    認僅於被告或檢察官上訴未敘述理由時，原審法院可命其補
    正，而未經原審法院命其補正，第二審法院審判長始應定期
    間先命補正，苟被告或檢察官提起上訴時，上訴書狀已載理
    由者，即不適用。被告上訴書狀敘述之上訴理由是否具體，
    既非原審法院可命補正之事項，即毋庸先命補正。從而，上
    訴人即被告之上訴理由書狀未敘述具體理由，且於上訴期間
    屆滿後之20日內（即100年2月17日以前），亦未補提上訴具
    體理由，依上開規定，顯屬違背法律上之程式，應由本院依
    同法第367 條前段、第372 條規定，不經言詞辯論判決如主
    文。
中    華    民    國  100     年    2     月    25    日
                  刑事第七庭  審判長法  官  莊飛宗
                                    法  官  謝宏宗
                                    法  官  蔡廣昇
以上正本證明與原本無異。
如不服本判決應於收受本判決後10日內向本院提出上訴書狀，其
未敘述上訴理由者，並得於提起上訴後10日內向本院補提理由書
狀（均須按他造當事人之人數附繕本）「切勿逕送上級法院」。
中    華    民    國  100     年    2     月    25    日
                                    書記官  曾允志